臺灣臺中地方法院刑事判決　　　　　　　　　　　　九十三年度易字第二二八七號
　　公　訴　人　臺灣臺中地方法院檢察署檢察官
　　被　　　告　丑○○
右列被告因竊盜案件，經檢察官提起公訴（九十三年度偵字第七八二六號），本院合
議庭裁定改依簡式審判程序審理後，判決如左：
    主    文
丑○○連續踰越門扇於夜間侵入住宅竊盜，累犯，處有期徒刑壹年拾月。應於刑之執
行前，令入勞動場所強制工作參年。
    事    實
一、丑○○前曾於民國八十九年間因無故侵入住宅及竊盜案件，經本院分別於八十九
    年七月七日及九十年一月十八日以八十九年度中簡字第一一三二號及八十九年度
    易字第三二三０號判處有期徒刑六月及十月確定，其後復於九十年間因妨害兵役
    治罪條例案件，先後經國防部中部地方軍事法院判處有期徒刑一年及四月確定，
    嗣經本院以九十年度聲字第一四九四號定其應執行有期徒刑二年四月，並入監執
    行，而於九十二年五月二十六日執行完畢。竟猶不知悔改，復基於為自己不法所
    有之概括犯意，自九十二年十一月下旬某日起至九十三年四月十六日止，連續十
    三次於如附表所示時日之夜間，至如附表所示之地點，以攀爬踰越前揭處所窗戶
    以侵入屋內之方式，竊取如附表所示「被害人欄」所載辛○○等人所有如附表所
    示之財物，而有竊盜之犯罪習慣。嗣於九十三年四月十六日上午五時十分許，為
    警在臺中市○○路與大墩五街進行臨檢時，查獲丑○○甫竊得之丙○○所有財物
    ，始循線獲悉上情。
二、案經臺中市警察局第四分局報請臺灣臺中地方法院檢察署檢察官偵查起訴。
    理    由
一、右揭事實，業據被告丑○○迭次於警詢、偵查及本院審理時供承不諱，核與如附
    表所示被害人辛○○、丙○○、庚○○、甲○○、癸○○、己○○、卯○○、丁
    ○○、子○○、乙○○、寅○○○及戊○○等人於警詢時所陳情節相符，並有贓
    物保管收據、扣押物品目錄表、行竊現場圖、現場照片及臺中市警察局第一分局
    受理刑事案件報案三聯單等在卷可佐，是足認被告上開自白，核與事實相符。本
    案事證明確，被告上開犯行，洵堪認定。
二、被告雖已著手竊取如附表編號五、十二所示壬○○及辛○○所有財物行為之實施
    ，惟均未生竊得財物之結果，該等部分之犯罪尚屬未遂。核被告丑○○上開所為
    （除如附表編號五、十二所示以外），均係犯刑法第三百二十一條第一項第一款
    、第二款之踰越門扇於夜間侵入住宅竊盜罪；另被告就如附表編號五、十二所示
    之所為，則係犯刑法第三百二十一條第二項、第一項第一款、第二款之踰越門扇
    於夜間侵入住宅竊盜未遂罪。被告所為前開十三次之竊盜行為，時間緊接，犯罪
    構成要件復相同，顯係基於概括之犯意為之，為連續犯，爰依刑法第五十六條之
    規定以踰越門扇於夜間侵入住宅竊盜既遂罪一罪論，並加重其刑。被告前曾因無
    故侵入住宅及竊盜案件，經本院分別於八十九年七月七日及九十年一月十八日以
    八十九年度中簡字第一一三二號及八十九年度易字第三二三０號判處有期徒刑六
    月及十月確定，其後復於九十年間因妨害兵役治罪條例案件，先後經國防部中部
    地方軍事法院判處有期徒刑一年及四月確定，嗣經本院以九十年度聲字第一四九
    四號定其應執行有期徒刑二年四月，並入監執行，而於九十二年五月二十六日執
    行完畢，此有臺灣高等法院被告全國前案紀錄表等在卷可按，其於有期徒刑執行
    完畢後五年內再犯本件有期徒刑以上之罪，為累犯，應依刑法第四十七條之規定
    ，並遞加重其刑。爰審酌被告前即有竊盜前科之素行、其犯罪之動機、目的、手
    段，正值壯年，卻好逸惡勞，連續多次竊盜財物以供己消費，以及於夜間侵入他
    人住宅所致社會危害性非淺，其犯罪後業已坦承部分之事實，顯知悔悟之態度等
    一切情狀，量處如主文所示之刑，以示懲儆。查被告前曾於八十八年間因竊盜案
    件，經臺灣士林地方法院於八十八年八月一日以八十八年度簡字第六二號判處有
    期徒刑十月、緩刑三年確定，另於緩刑期間再犯竊盜罪，並經本院於九十年一月
    十八日以八十九年度易字第三二三０號判處有期徒刑十月確定，而前揭緩刑嗣經
    撤銷，迄未執行完畢，竟復犯本件連續加重竊盜罪，此有臺灣高等法院被告全國
    前案紀錄表在卷可參，足認被告丑○○確有竊盜之犯罪習慣，非施以保安處分不
    足以矯正其行為，是爰依竊盜犯贓物犯保安處分條例第三條第一項第一款規定，
    併予宣告被告應於刑之執行前，令入勞動處所，施以強制工作期間三年。
據上論斷，應依刑事訴訟法第二百七十三條之一第一項、第二百九十九條第一項前段
，刑法第五十六條、第三百二十一條第一項第一款、第二款、第四十七條，竊盜犯贓
物犯保安處分條例第三條第一項第一款、第四條、第五條第一項前段，判決如主文。
中      華       民      國      九十三    年     十一   月    十九     日
                                 臺灣臺中地方法院刑事第一庭
                                         法  官  許  惠  瑜
右正本證明與原本無異。
如不服本判決，應於判決送達後十日內向本院提出上訴狀，上訴於臺灣高等法院臺中
分院（須附繕本）。
                                         書記官
中      華       民      國      九十三    年     十一   月    十九     日
附表：
┌──┬────────┬──────────┬─────┬───────┐
│編號│  犯罪時間      │     犯罪地點       │被害人姓名│    損失財物  │
├──┼────────┼──────────┼─────┼───────┤
│一  │九十二年十一月下│臺中縣龍井鄉○○路七│  乙○○  │男用金戒指一只│
│    │旬某日凌晨三時左│巷十八號二四○室    │          │小孩金手鍊一對│
│    │右       │                    │          │              │
├──┼────────┼──────────┼─────┼───────┤
│二  │同右日期之凌晨三│臺中縣龍井鄉○○路七│  癸○○  │現金一千元    │
│    │時左右          │巷十八號三三○室    │          │              │
├──┼────────┼──────────┼─────┼───────┤
│三  │同右日期之凌晨三│臺中縣龍井鄉○○路七│  己○○  │一百元        │
│    │時左右          │巷十八號四一○室    │          │香煙一包      │
├──┼────────┼──────────┼─────┼───────┤
│四  │同右日期之凌晨三│臺中縣龍井鄉○○路七│  卯○○  │八千元        │
│    │時左右          │巷十八號四二○室    │          │              │
├──┼────────┼──────────┼─────┼───────┤
│五  │九十二年十二月下│臺中市○○路一一九號│  壬○○  │未竊得財物    │
│    │旬某日凌晨三時許│之三                │          │              │
├──┼────────┼──────────┼─────┼───────┤
│六  │九十三年一月上旬│臺中市○○街五號六樓│寅○○○  │八、九千元    │
│    │某日凌晨三時許  │                    │          │              │
├──┼────────┼──────────┼─────┼───────┤
│七  │同右日期之凌晨三│臺中市○○路○段二六│  戊○○  │撲滿二個，內有│
│    │時左右          │○號七樓            │          │二萬元。      │
├──┼────────┼──────────┼─────┼───────┤
│八  │九十三年三月上旬│臺中縣龍井鄉○○路五│  丁○○  │一千五百元    │
│    │某日凌晨三時許  │巷一號五○二室      │          │員工識別卡一張│
├──┼────────┼──────────┼─────┼───────┤
│九  │九十三年三月五日│臺中市○○路四二三號│  甲○○  │六千元        │
│    │凌晨二時許      │九樓之二            │          │身分證、駕駛執│
│    │                │                    │          │照及土地銀行金│
│    │                │         │          │融卡各一張。  │
├──┼────────┼──────────┼─────┼───────┤
│十  │九十三年三月十日│臺中市○○街三十一號│  庚○○  │紅包袋六個，共│
│    │凌晨二時許      │四季泡沫紅茶店      │          │一萬五千元。  │
├──┼────────┼──────────┼─────┼───────┤
│十一│九十三年三月二十│臺中市○○街五號四樓│  子○○  │八百元        │
│    │六日凌晨三時許  │之六                │          │身分證        │
│    │                │                    │          │郵局提款卡    │
├──┼────────┼──────────┼─────┼───────┤
│十二│九十三年四月十六│臺中市○○路四一九號│  辛○○  │未竊得財物    │
│    │日凌晨三時許    │二樓                │          │              │
├──┼────────┼──────────┼─────┼───────┤
│十三│同右日期之凌晨三│臺中市○○路四一七號│  丙○○  │一萬八千元。  │
│    │時左右          │三樓                │          │蜘蛛撲滿一個，│
│    │                │                    │          │內有一百四十二│
│    │                │                    │          │元。          │
│    │                │                    │          │豬公撲滿一個，│
│    │                │                    │          │內有一千七百元│
└──┴────────┴──────────┴─────┴───────┘
附錄法條：
刑法第三百二十一條
犯竊盜罪而有左列情形之一者，處六月以上五年以下有期徒刑：
一、於夜間侵入住宅或有人居住之建築物、船艦，或隱匿其內而犯之者。
二、毀越門扇、牆垣或其他安全設備而犯之者。
三、攜帶兇器而犯之者。
四、結夥三人以上而犯之者。
五、乘火災、水災或其他災害之際而犯之者。
六、在車站或埠頭而犯之者。
前項之未遂犯罰之。
